臺灣桃園地方法院宣示判決筆錄　　　　　 94年度訴字第790號
公　訴　人　臺灣桃園地方法院檢察署檢察官
被　　　告　戊○○　男　26歲.
選任辯護人　陳建昌律師
被　　　告　甲○○　男　34歲.
選任辯護人　呂翊丞律師
上列被告因貪污案件，於中華民國94年8月3日10許，在本院第14
法庭宣示判決，出席職員如下：
　　　　　法　官　尹　良
　　　　　書記官　廖宜政
　　　　　通　譯
法官起立朗讀判決主文、犯罪事實要旨、處罰條文、附記事項，
及告以上訴限制、期間並提出上訴狀之法院，且諭知記載其內容
：
一、主  文：
戊○○不具依據法令從事公務人員之身分，亦非受公務機關委託
執行公務之人員，共同連續對於依據法令從事公務之人員，關於
違背職務之行為，交付賄賂，處有期徒刑捌月，褫奪公權貳年，
緩刑肆年。
甲○○不具依據法令從事公務人員之身分，亦非受公務機關委託
執行公務之人員，共同連續對於依據法令從事公務之人員，關於
違背職務之行為，交付賄賂，處有期徒刑六月，併科罰金新台幣
拾伍萬元，有期徒刑如易科罰金，罰金如易服勞役，均以銀元
佰元即新台幣玖佰元折算壹日。褫奪公權貳年。
二、犯罪事實要旨：
(一)、甲○○於民國九十二年三、四月間某日，結識任職於桃園縣
    政府警察局桃園分局刑事組，擔任偵查員職務之刑事警員丁○○，戊○○係甲○○之手下，經甲○○介紹，於九十二年
    年底某日，亦結識丁○○。甲○○、戊○○均明知丁○○具
    上開警員身份，其職務本即包括依法令查緝販賣毒品等犯罪
    。爰甲○○之友人丙○○、秦孝丁、乙○○及其他姓名、年
    籍不詳之人，於九十二年十月至十二間某日起，即開始在桃
    園縣桃園市之「SKY 舞廳」內，販售第二級毒品MDMA、第三
    級毒品K 他命，丙○○、秦孝丁、乙○○等人，亦因此而需
    出入上開舞廳等場所，遂常與該等處所之人，發生紛爭，因
    甲○○年紀較長且社會經驗豐富，丙○○、秦孝丁、乙○○
    等人，遂常請甲○○代為排解糾紛，並時有提供相當金錢，
    供甲○○排解糾紛之用。
(二)、嗣於九十二年年底某日，丙○○、秦孝丁、乙○○等人，欲
    轉往桃園縣桃園市之「獅子王舞廳」內，販賣上開毒品，遂
    商請甲○○代為安排，因甲○○無法安排，遂將此情轉告丁○○知悉，經丁○○以不詳方式協調後，於九十二年十二月
    至九十三年一月間某日，丁○○即向甲○○表示丙○○、秦
    孝丁、乙○○等人，已可進入「獅子王舞廳」內，販賣上開
    毒品，甲○○隨即將上情轉知丙○○、秦孝丁、乙○○等人
    知悉。
(三)、丙○○、秦孝丁、乙○○等人知悉上情後，隨即委由甲○○
    設法疏通職司依法令需在包含「獅子王舞廳」等轄區內，查
    緝販賣毒品犯罪之桃園分局刑事員警丁○○，希能使丁○○
    不查緝渠等販賣毒品之行為，甲○○同意後，旋即與丙○○
    、秦孝丁、乙○○等人，基於對於依據法令從事公務之人員
    ，關於違背職務之行為，交付賄賂之概括犯意聯絡，於九十
    三年一月間某日，在丁○○停於桃園縣桃園市○○路旁之自
    小客車車上，由甲○○對丁○○表示：丙○○、秦孝丁、乙○○等人，將分成二組，進入「獅子王舞廳」內，販賣上開
    毒品，其中丙○○及其他姓名年籍不詳之人為一組，秦孝丁
    、乙○○及其他姓名年籍不詳之人為一組，每組每週均會各
    交付新台幣（下同）一萬元，其中各五千元，仍作為甲○○
    為渠等排解上開一般糾紛之用，其餘各五千元，總計一萬元
    ，則作為丁○○不主動查緝丙○○、秦孝丁、乙○○等人販
    賣毒品行為；或警方臨檢時預先通知之代價等語，丁○○明
    知此應查緝而不查緝及預先通知臨檢情事之行為，均係違背
    其職務之行為，仍允以每週收受上開一萬元賄賂以為對價。
(四)、甲○○與丁○○達成上開期約後，甲○○即於同年一月間某
    日，指示其手下戊○○負責向丙○○、秦孝丁、乙○○等人
    收取上開賄款，並負責與丁○○聯繫相關交付賄款及如何違
    背職務處理丙○○、秦孝丁、乙○○等人販毒事宜之細節，
    戊○○應允後，亦自斯時起，與甲○○、丙○○、秦孝丁、
    乙○○等人，基於對於依據法令從事公務之人員，關於違背
    職務之行為，交付賄賂之概括犯意聯絡，於同年一月間某日
    ，由丁○○相約在桃園縣桃園市○○路「客喜康咖啡廳」內
    ，商談上開甲○○交代處理之事宜，丁○○除再度應允收取
    上開款項後，即不會主動查緝丙○○、秦孝丁、乙○○等人
    販賣毒品之犯行外，另允諾若丙○○、秦孝丁、乙○○等人
    交付賄款期間，若因販毒遭他人查獲時，均先由戊○○通知
    丁○○，丁○○即會出面處理，並依情形斟酌可否將遭查獲
    之人之販賣毒品之犯行，改成持有毒品之犯行等違背職務之
    行為；戊○○則允以其每週均會向丙○○、秦孝丁、乙○○
    等人，收取上開賄款，賄款交甲○○後，由甲○○轉交一萬
    元予丁○○等情，以為對價。
(五)、戊○○與丁○○達成上開約定後，丙○○、秦孝丁、乙○○
    等人，即於九十三年一、二月間某日起，開始在「獅子王舞
    廳」內，販賣上開毒品，丁○○於此時開始，明知丙○○、
    秦孝丁、乙○○等人已開始在「獅子王舞廳」內販賣上開毒
    品，竟依上開約定，違背其有依法令查緝販賣毒品犯罪之職
    務，消極不予查緝丙○○、秦孝丁、乙○○等人販賣毒品之
    行為。戊○○於此時開始，亦依約先於丙○○、秦孝丁、乙○○等人開始販賣上開毒品後之一週後之該週某日某時許，
    在「獅子王舞廳」樓下，向丙○○、秦孝丁各收取期約之一
    萬元，嗣收得款項後，隨即因撥打甲○○電話未通，遂改電
    話通知丁○○，因丁○○當時即在「獅子王舞廳」附近，二
    人遂約定「獅子王舞廳」附近某處見面，戊○○旋即將上開
    收取之二萬元，全數交付丁○○收受。
(六)、戊○○自上開第一次交付二萬元予丁○○收受之日起，至九
    十三年三月間某日止，繼又先後向丙○○、秦孝丁等人，收
    取上開約定交付之款項，期間因丙○○、秦孝丁等人，均多
    有遲延給付之情形，且遲延交付時，或會補足之前所應交付
    之款項，或不予補足，是此期間內，實際總計收取次數，或
    三次；或四次；或五次（確定次數不詳），每次收取金額或
    二萬元；或二萬元以上不等，總計收取金額約八萬元至十二
    萬元之間（確定交付金額不詳），收得上開金額後，均先後
    在「獅子王舞廳」、「SKY 舞廳」、桃園縣桃園市某路旁等
    處，將所收款項，均先交付甲○○，再由甲○○於當天或翌
    日，與丁○○相約在桃園縣桃園市某路旁丁○○之車上，先
    後分三次；或四次；或五次，將戊○○所交款項中應交付丁○○部分，交付丁○○收受，總計先後交付約四萬元至六萬
    元之間（確定交付金額不詳）；迄於九十三年三月十五日某
    時許，戊○○繼又向丙○○、秦孝丁，收取約定交付之款項
    ，各一萬元，計二萬元，隨後與丁○○相約在桃園縣桃園市
    ○○路「客喜康咖啡廳」對面丁○○所駕駛之自小客車車上
    ，將所收取之二萬元，全數交付丁○○收受。
(七)、上開期約、交付賄款期間內，因丙○○、秦孝丁等人，又欲
    另在「SKY 舞廳」內販賣上開毒品，因「SKY 舞廳」內之不
    詳姓名之人，對丙○○、秦孝丁等人表示，除要向渠等收取
    規費一萬元外，亦要渠等負責幫「SKY 舞廳」販賣部分毒品
    ，丙○○、秦孝丁等人遂將此情轉知戊○○，戊○○轉知丁○○後，由丁○○出面與「SKY 舞廳」人員協調，協調結果
    丙○○、秦孝丁等人在「SKY 舞廳」內販賣毒品，僅需繳交
    規費一萬元，無須幫「SKY 舞廳」販賣部分毒品。
(八)、嗣於九十三年四月初某日，戊○○因故與甲○○發生爭執，
    不願繼續為甲○○收取上開款項，且在此同時，丙○○、秦
    孝丁、乙○○等人因販毒收入不佳，亦無法繼續支付上開款
    項，並將此情告知戊○○，戊○○遂不再收取上開約定交付
    甲○○之款項，而丁○○部分，則因戊○○將上情轉知丁○○後，丁○○表示若不繼續交付賄款，日後其將會依法查緝
    丙○○、秦孝丁、乙○○等人販毒行為，戊○○將此情轉知
    丙○○、秦孝丁、乙○○等人知悉後，丙○○、秦孝丁、乙○○等人，遂同意繼續由戊○○每週向渠等收取每組五千元
    ，總計一萬元之賄款，由戊○○轉交丁○○，然此之後，因
    丙○○、秦孝丁、乙○○等人實在無力繼續交付賄款，致戊○○均未收得此部份期約之款項，丙○○、秦孝丁、乙○○
    等人，恐因此而遭丁○○查緝，遂再度透過戊○○，向丁○○表示，收賄方式可否改為，渠等實際遭查緝後，依個案丁○○實際處理情形，以包紅包之方式，作為丁○○處理之代
    價，此時亦因丁○○得知其受賄犯行遭人檢舉，丁○○遂表
    同意改此方式收賄，至此戊○○則未繼續交付賄賂予丁○○
    。總計上開期約、交付賄賂期間，丁○○實際收得之賄款約
    八萬元至十萬元間若干萬元。
(九)、嗣於九十三年六月五日、六日間某日某時，丙○○、秦孝丁
    手下，某姓名、年籍不詳綽號「阿志」之成年男子，因在桃
    園縣桃園市某處，販賣毒品時，遭桃園分局武陵派出所員警
    查獲，戊○○得知後，即於九十三年六月六日二十二時許，
    電話通知丁○○，電話中並表示：可否請丁○○代向查緝之
    員警表示可否以包紅包之方式，換取不要移送該阿志之人等
    語，丁○○接此來電後，隨即進行瞭解，於同年月七日十九
    時許，在電話中向戊○○表示：因阿志之人身上查有毒品，
    處理有困難，且案卷既已移送，無法更改卷證，因有聽「阿
    志」表示是查獲警員叫「阿志」說有幫人送毒品，所以應以
    推翻供詞之方式補救等語。戊○○隨即在電話中向丁○○提
    及前述約定個案處理時需包紅包之事，因丁○○表示此案係
    武陵派出所查獲，非其查獲，需先進一步瞭解後，才可決定
    ，固未允諾收受此紅包。
三、處罰條文：
貪污治罪條例第十一條第三項、第一項、第四項後段、第十七條
，刑法第十一條前段、第二十八條、第五十六條、第四十一條第
一項前段、第四十二條第二項、第三十七條第二項、第三項、第
七十四條第一款，罰金罰鍰提高標準條例第二條，現行法規所定
貨幣單位折算新台幣條例第二條。
四、附記事項：
(一)、按貪污治罪條例第十一條第三項之行賄罪，以非依據法令從
    事公務之人員，亦非受公務機關委託承辦公務之人，對於同
    條例第二條人員，關於違背職務上之行為，行求、期約或交
    付賄賂或其他不正利益為要件。且此違背職務之行為包含作
    為與不作為，即係指在其職務範圍內，不應為而為或應為而
    不為者均屬之，先予敘明。
(二)、被告戊○○、甲○○非依據法令從事公務之人員，亦非受公
    務機關委託承辦公務之人，核被告二共同對公務員行求、期
    約並交付賄賂之所為，係犯貪污治罪條例第十一條第三項、
    第一項之「非依據法令從事公務之人員，亦非受公務機關委
    託承辦公務之人，對公務人員關於違背職務之行為行求、期
    約、交付賄賂罪」，起訴書「證據並所犯法條」欄未論及被
    告二人均不具貪污治罪條例第二條人員身分之該項消極要件
    ，認被告二人係犯同條例第十一條第一項之罪，容有誤會，
    惟經蒞庭檢察官於本院準備程序中更正起訴法條為同條例第
    十一條第三項、第一項之罪名，本院自無庸變更起訴法條。
(三)、如前所述，丙○○、秦孝丁、乙○○等人，係於九十三年一
    、二月間某日起，開始在「獅子王舞廳」內，販賣上開毒品
    ，丁○○當時任職於桃園縣政府警察局桃園分局刑事組，擔
    任偵查員職務，明知丙○○、秦孝丁、乙○○等人已開始在
    「獅子王舞廳」內販賣上開毒品，竟依上開約定，消極不予
    查緝丙○○、秦孝丁、乙○○等人販賣毒品之行為，顯然有
    應依法令查緝販賣毒品犯罪而不為查緝之違背職務之行為甚
    明。
(四)、按「行求、期約、交付賄賂係行賄罪之三階段，然非必層次
    進行，本案進行至前述交付賄賂之最高層次後，被告戊○○
    等雖繼有行求、期約賄賂之行為，然此部份均應依吸收關係
    ，為其前述交付賄賂之高階行為所吸收，所為行求、期約賄
    賂之行為，均不另論罪。
(五)、又被告戊○○、甲○○均先後於檢察官訊問及本院簡式審判
    程序中自白犯罪，均應依貪污治罪條例第十一條第四項之規
    定，減輕其刑。又被告戊○○前未曾受有期徒刑以上刑之宣
    告，有台灣高等法院被告全國前案紀錄表附卷可按，協商予
    以緩刑核無不當。另被告戊○○、甲○○實際交付丁○○之
    賄款約八萬元至十萬元間若干萬元，顯已超過五萬元，不得
    依貪污治罪條例第十二條第二項規定減輕其刑，一併敘明。
五、協商判決除有刑事訴訟法第455 條之4 第1 項第1 款於本訊
    問程序終結前，被告撤銷協商合意或檢察官撤回協商聲請者
    ；第2 款被告協商之意思非出於自由意志者；第4 款被告所
    犯之罪非第455 條之2 第1 項所定得以協商判決者；第6 款
    被告有其他較重之裁判上一罪之犯罪事實者；第7 款法院認
    應諭知免刑或免訴、不受理者情形之一，及違反同條第2 項
    「法院應於協商合意範圍內為判決；法院為協商判決所科之
    刑，以宣告緩刑或2 年以下有期徒刑、拘役或罰金為限」之
    規定者外，不得上訴。
六、如有前項得上訴之情形者，得自收受判決送達之日起10日內
    ，向本院提出上訴書狀，上訴於第二審法院。
中　　華　　民　　國　　94　　年　　8 　　月　　3　　日
                        臺灣桃園地方法院刑事第第三庭
                              書記官  廖宜政
                              法　官　尹  良
上正本證明與原本無異。
                              書記官  廖宜政
中　　華　　民　　國　　94　　年　　8 　　月　　3 　　日
附錄：
貪污治罪條例第11條
對於第 2 條人員，關於違背職務之行為，行求、期約或交付賄賂
或其他不正利益者，處1 年以上7 年以下有期徒刑，得併科新臺
幣3 百萬元以下罰金。
對於外國、大陸地區、香港或澳門之公務員，就跨區貿易、投資
或其他商業活動有關事項，為前項行為者，處5 年以下有期徒刑
或科新臺幣1 百萬元以下罰金。
不具第 2 條人員之身分而犯前二項之罪者，亦同。
犯前三項之罪而自首者，免除其刑；在偵查或審判中自白者，減
輕或免除其刑。
在中華民國領域外犯第 1 項、第 2 項之罪者，不問犯罪地之法
律有無處罰規定，均依本條例處罰。
貪污治罪條例第17條
犯本條例之罪，宣告有期徒刑以上之刑者，並宣告遞奪公權。
